【裁判字號】    92,訴,541
【裁判日期】    921121
【裁判案由】    違反毒品危害防制條例
【裁判全文】
臺灣臺南地方法院刑事判決                          九十二年度訴字第五四一號
    公  訴  人  臺灣台南地方法院檢察署檢察官
    被      告  甲○○
右列被告因違反毒品危害防制條例案件，經檢察官提起公訴（九十二年度毒偵字第三
七七號、九十二年度營毒偵字第六三號）、同署檢察官移
字第一○一號、第二一六號）及臺灣板橋地方法院檢察署檢察官移
度毒偵字第二一八○號），被告就犯罪事實為有罪之陳述，本院裁定進行簡式審判程
序，本院判決如左：
      主  文
甲○○連續施用第一級毒品，累犯，處有期徒刑玖月。扣案之海洛因包（驗餘後合
計淨重壹點零壹公克，另包裝合計淨重壹點壹玖公克）沒收銷燬之，注射針筒貳支均
沒收。
      事  實
一、甲○○前於民國（下同）八十八年間因竊盜案件，經本院判處有期徒刑八月確定
    ，於九十年三月三十日執行完畢。甲○○又於八十八年間，因施用毒品案件，經
    本院以八十八年度毒聲字第二三七一號裁定送勒戒處所執行觀察、勒戒後，認有
    繼續施用毒品之傾向，復經本院八十八年毒聲字第二七三三號裁定，令入戒治處
    所施以強制戒治一年，經戒治期滿三月，戒治期間成績評定為合格，由本院以八
    十九年度毒聲字第五六六號裁定停止戒治，所餘戒治期間付保護管束，經交付保
    護管束期滿後，由臺灣臺南地方法院檢察署檢察官於八十九年九月十一日以八十
    九年度戒毒偵字第五七四號為不起訴處分確定在案。詎甲○○仍未戒除毒癮，復
    基於概括犯意，自九十一年七月間某日起迄九十二年六月二十五日止，在台南縣
    柳營鄉旭山村五鄰新吉庄四六之十六號住處、台北縣板橋市○○路四三一巷十九
    號二樓友人住處等處，以將海洛因摻水稀釋後針筒注射入體內之方式，連續施用
    第一級毒品海洛因多次。嗣分別於九十一年十一月二十二日、九十二年二月二十
    六日、九十二年四月十三日經警對其採尿檢驗，發現其尿液有嗎啡陽性反應；於
    九十二年六月二十五日在台北縣板橋市○○路四三一巷十九號二樓查獲，並扣得
    其所有之海洛因三包（驗餘後合計淨重一‧○一公克，另包裝合計淨重一‧一九
    公克）、注射針筒三支，始悉上情。
二、案經台南縣警察局麻豆分局、新營分局報請臺灣臺南地方法院檢察署檢察官偵查
    起訴暨同署檢察官、臺灣板橋地方法院檢察署檢察官移送併案審理。
    理  由
一、本件係經被告甲○○於準備程序當庭表示認罪，而經本院裁定以簡式審判程序加
    以審理，則依據刑事訴訟法第二百七十三條之二、同法第一百五十九條第二項之
    規定，不適用傳聞法則有關限制證據能力之相關規定，合先敘明。
二、訊據被告甲○○對右揭犯罪事實坦承不諱，且被告分別於九十一年十一月二十二
    日、九十二年二月二十六日、九十二年四月十三日、九十二年六月二十五日經警
    採集尿液送驗結果，均呈嗎啡陽性反應，有台南縣衛生局於九十一年十二月十二
    日、九十二年三月十九日、九十二年六月十九日出具之尿液檢驗成績書、長榮大
    學九十一年十二月二十七日出具之確認報告及臺灣檢驗科技股份有限公司九十二
    年七月七日出具之濫用藥物尿液檢驗報告各一紙附卷可證，此外，復有海洛因三
    包、注射針筒三支扣案可資佐證。又扣案之海洛因三包，經送法務部調查局鑑驗
    結果，確含第一級毒品海洛因成分（驗餘後合計淨重一‧○一公克，另包裝合計
    淨重一‧一九公克），有該局九十二年八月六日調科壹字第○六○○○七三二九
    鑑定通知書一紙在卷可考。被告上開自白核與事實相符，自堪採信，足認被告確
    有施用第一級毒品海洛因之犯行。再被告前因施用毒品案件，經本院以八十八年
    度毒聲字第二三七一號裁定送勒戒處所執行觀察、勒戒後，認有繼續施用毒品之
    傾向，復經本院八十八年毒聲字第二七三三號裁定，令入戒治處所施以強制戒治
    一年，經戒治期滿三月，戒治期間成績評定為合格，由本院以八十九年度毒聲字
    第五六六號裁定停止戒治，所餘戒治期間付保護管束，經交付保護管束期滿後，
    由臺灣臺南地方法院檢察署檢察官於八十九年九月十一日以八十九年度戒毒偵字
    第五七四號為不起訴處分確定在案，其於受不起訴之處分後，五年內再犯毒品危
    害防制條例第十條之罪，此分別有不起訴處分書、臺灣高等法院被告全國前案紀
    錄表、臺灣臺南地方法院檢察署刑案資料查註紀錄表各一份在卷足按，故應予論
    罪科刑。
三、按海洛因為毒品危害防制條例第二條第二項第一款所規定之第一級毒品，故核被
    告所為，係犯毒品危害防制條例第十條第一項之施用第一級毒品罪。被告多次犯
    行，時間緊接，所犯為構成要件相同之罪，顯係基於概括犯意為之，應依連續犯
    之規定以一罪論，並加重其刑。其施用前後持有海洛因之低度行為，為其後施用
    之高度行為所吸收，不另論罪。移送併辦部分雖未據公訴意旨論及，惟與前開起
    訴部分具連續犯之關係，為起訴效力所及，本院自應就屬於裁判上一罪之該部分
    併予審究論科。又被告前於八十八年間因竊盜案件，經本院判處有期徒刑八月確
    定，於九十年三月三十日執行完畢，此有臺灣高等法院被告全國前案紀錄表及臺
    灣臺南地方法院檢察署刑案資料查註紀錄表各一份在卷可稽，其於受有期徒刑之
    執行完畢後，五年以內再犯有期徒刑以上之本罪，為累犯，應遞加重其刑。本院
    審酌被告有施用毒品前科，素行不良，其犯罪中之動機、手段，施用毒品本係自
    殘行為，對他人法益尚無具體危害，惟一再犯本罪不知悔改，犯後坦承犯行之態
    度等一切情狀，量處如主文所示之刑。扣案之海洛因三包（驗餘後合計淨重一‧
    ○一公克，另包裝合計淨重一‧一九公克），為本案所查獲之毒品，不問屬於被
    告與否，均應依毒品危害防制條例第十八條第一項前段宣告沒收銷燬（至上開海
    洛因之包裝既係包裹海洛因之用，自有第一級毒品海洛因黏附其上，無法分離，
    應認均屬海洛因之一部分，併予沒收銷燬之，附此說明）；扣案業經使用之注射
    針筒二支，為被告所有供本件犯罪所用之物，業據被告供承在卷，應依刑法第三
    十八條第一項第二款宣告沒收；另扣案未經使用之注射針筒一支，被告否認為其
    所有，復無其他證據足資證明係屬被告所有之物，亦非違禁物，爰不另為沒收之
    宣告，併予敘明。
據上論斷，應依刑事訴訟法第二百七十三條之一第一項、第二百九十九條第一項前段
，毒品危害防制條例第十條第一項、第十八條第一項前段，刑法第十一條前段、第五
十六條、第四十七條、第三十八條第一項第二款，判決如主文。
本案經檢察官乙○○到庭執行職務
中      華      民      國    九十二    年     十一     月    二十一    日
        `                         臺灣臺南地方法院刑事第三庭
                                          法  官  陳燁真
右正本證明與原本無異。
如不服本判決，應於判決送達後十日內，向本院提出上訴狀。
                                          書記官  陳怡吟
中      華      民      國    九十二    年     十一     月    二十一    日
附錄本案論罪科刑法條全文：
毒品危害防制條例第十條
施用第一級毒品者，處六月以上五年以下有期徒刑。
施用第二級毒品者，處三年以下有期徒刑。


司法院資訊處製作；財團法人民間司法改革基金會備份。
